

WIRDA **ALMAHERA**

Junior Programmer

Ciheuleut, Kota Bogor



♠ Almaherawirda@gmail.com



Wirda Almahera

RINGKASAN

Saya lulusan SMK Wikrama Bogor jurusan Pengembangan Perangkat Lunak dan Gim, dengan minat besar dalam pengembangan web. Saya menguasai JavaScript, PHP, HTML, dan CSS. Pengalaman magang sebagai QA intern memperkuat keterampilan kontrol kualitas dan software testing, memberikan pemahaman mendalam tentang pentingnya pengujian untuk aplikasi berkinerja tinggi. Saya antusias untuk berkontribusi dalam tim pengembangan, menciptakan aplikasi web yang efisien dan berkualitas tinggi. Dengan komitmen untuk terus belajar dan berkembang, saya yakin dapat memberikan kontribusi berarti dalam setiap proyek pengembangan web.

PENGALAMAN -

PT Anantarupa Studio

Juli 2023 - Desember 2024

Quality Assurance Tester (Intern)

- Melakukan pengujian produk sesuai dengan standart kualitas yang ditetapkan dan membuat laporan hasil pengajian yang rinci dan akurat.
- Mendukung tim QA dalam pemantauan kontrol kualitas proses produksi dengan menggunakan alat-alat ukur dan statistic yang sesuai.
- Bekerja sama dengan 5 anggota tim lainnya untuk memastikan kualitas produk dan memberikan saran perbaikan jika diperlukan.
- Menghadiri absen dan stand-up harian serta diskusi perencaanaan aplikasi secara berkala.
- Mempelajari dan menganalisis aspek fungsional dan teknikal dalam user story untuk mengidentifikasi test cases yang efektif.

ORGANISASI -

OSIS-MPR SMK Wikrama Bogor

Mei 2022 - Maret 2024

Sekbid - Sosial

- Pengelolaan Acara Besar (MPLS): Mengarahkan perencanaan dan pelaksanaan acara sekolah besar, mengasah keterampilan dalam manajemen waktu, anggota dan
- Penyampaian Pesan Efektif: Berkomunikasi dengan jelas dan persuasif kepada warga sekolah.

PENDIDIKAN

2015 - 2021

SDN Bangka 3 Bogor

2018 - 2021

SMPN 3 Bogor

2021 - 2024

SMK Wikrama Bogor

BAHASA

- Indonesia
- Inggris

SERTIFIKASI

Certiport (2024)

In-depth HTML & CSS assessment with certiport

LearnKey

HTML & CSS

Dicoding Indonesia

Memulai Pemrograman Dengan Java

BPSDMP Jakarta (KOMINFO)

Junior Web Developer **Vocational School Graduate** Academy Digital Talent Scholarship 2024

KEMAMPUAN—

Tools

MySQL, JIRA, Microsoft Office, Taiga. GIT, XAMPP, Postgree, GITHUB, Trello, WordPress, Visual Studio Code, Bootstrap

Hard Skills

Coding, QA Testing, Test Plan, Bahasa Pemograman (Javascript, HTML, CSS, SCSS, PHP), Framework Laravel, Database management (MongoDB, MySQL, Postgree). Manajemen Proyek

Soft Skills

Manajemen waktu, Komunikasi Efektif (Verbal dan Non-verbal), Pemecahan Masalah, Kemampuan berpikir secara rasional, Kemampuan bekerja dalam Tim. Kemampuan analitis, Manajemen proyek